【裁判字號】    90,易,1857
【裁判日期】    901026
【裁判案由】    毒品危害防制條例
【裁判全文】
臺灣臺中地方法院刑事判決                          九十年度易字第一八五七號
    公  訴  人  台灣台中地方法院檢察署檢察官
    被      告  甲○○
右列被告因違反毒品危害防制條例案件，經檢察官提起公訴（九十年度毒偵字第二三
○○號），本院判決如左：
    主  文
甲○○連續施用第二級毒品，累犯，處有期徒刑拾月。
    事  實
一、甲○○前於民國八十四、八十五年間，因違反麻醉藥品管理條例案件，經本院分
    別判處有期徒刑九月及六月確定，甫於八十六年八月二十二日假釋縮刑期滿執行
    完畢。其於八十八年三月間，又因施用毒品案件，經本院以八十八年度毒聲字第
    一四一五號裁定送臺灣臺中看守所附設勒戒處所觀察、勒戒後，認無繼續施用毒
    品之傾向，而由台灣台中地方法院檢察署檢察官於八十八年三月十六日，以八十
    八年度偵字第六二三五號為不起訴處分確定，其又於八十九年二月間，再因施用
    毒品案件，經依本院八十九年度毒聲字第九一五號裁定送觀察、勒戒後，認有繼
    續施用毒品之傾向，而由本院於八十九年四月五日以八十九年度毒聲字第二○八
    三號裁定令入戒治處所施以強制戒治，並經台灣台中地方法院檢察署檢察官提起
    公訴，而於八十九年五月十七日由本院以八十九年度易字第一三五七號刑事判決
    ，判處有期徒刑七月，並因撤回上訴而告確定。甲○○嗣於八十九年十二月五日
    經本院以八十九年度毒聲字第七一五○號裁定停止戒治並交付保護管束，而於九
    十年一月四日出所，詎其仍不知悔改，再另起施用第二級毒品安非他命之概括犯
    意，自九十年三月間某日起至同年九月十五日止，連續在其位於台中縣大安鄉○
    ○村○○路四十號住處及台中縣市其他不詳地點，以將第二級毒品安非他命置於
    玻璃球吸食器內以火加熱吸食霧氣之方式，按每隔一至二天施用一次之頻率，連
    續施用第二級毒品多次，其間曾於九十年四月二日，經台灣台中地方法院檢察署
    觀護人定期採尿送驗，檢驗結果呈毒品安非他命類陽性反應。甲○○嗣因未依期
    到案受刑及到庭應訊，經台灣台中地方法院檢察署及本院分別發佈通緝後，始於
    九十年九月十七日十四時五十分許，在台中縣大安鄉○○村○○○路與南北九路
    某空屋二樓內為警查獲。
二、案經台灣台中地方法院檢察署檢察官自動檢舉偵查起訴。
    理  由
一、訊之被告甲○○對有於右揭刑事判決確定後及停止戒治並付保護管束期間內，按
    每隔一至二天之施用頻率，連續施用第二級毒品安非他命多次，且經臺灣台中地
    方法院檢察署觀護人定期採尿送驗，其尿液呈毒品安非他命及甲基安非他命陽性
    反應等事實，坦承在卷，並有台灣台中地方法院檢察署受保護管束人（被告）尿
    液檢體監管紀錄表、私立中山醫學院附設孫中山先生紀念醫院藥物濫用檢測中心
    檢測報告書各一份附於偵查卷內可憑，足認被告甲○○確有於前案判決確定後之
    停止戒治交付保護管束期間內，連續施用第二級毒品安非他命多次之行為，所為
    自白，核與事實相符，犯行足以認定。
二、按毒品危害防制條例對於施用毒品者，並未完全除罪，施用毒品之行為仍屬犯罪
    ，僅因施用毒品者屬「病態性犯人」，毒品危害防制條例始明定應施以類似病患
    治療之觀察、勒戒或強制戒治之療程，並於符合該條例第二十條第二項、第二十
    三條第一項所定情形下，始得免予科處刑罰，至其餘施用毒品者，仍應予以犯罪
    評價。查被告甲○○前於民國八十八年三月間，因施用毒品案件，經本院以八十
    八年度毒聲字第一四一五號裁定送臺灣臺中看守所附設勒戒處所觀察、勒戒後，
    認無繼續施用毒品之傾向，而由台灣台中地方法院檢察署檢察官於八十八年三月
    十六日，以八十八年度偵字第六二三五號為不起訴處分確定。其又於八十九年二
    月間，再因施用毒品案件，經依本院八十九年度毒聲字第九一五號裁定送觀察、
    勒戒後，認有繼續施用毒品之傾向，而由本院於八十九年四月五日以八十九年度
    毒聲字第二○八三號裁定令入戒治處所施以強制戒治，並經台灣台中地方法院檢
    察署檢察官提起公訴，於八十九年五月十七日經本院以八十九年度易字第一三五
    七號刑事判決，判處有期徒刑七月，並因撤回上訴而告確定，被告甲○○嗣於八
    十九年十二月五日經本院以八十九年度毒聲字第七一五○號裁定停止戒治並付保
    護管束，於九十年一月四日出所，詎其再另起施用第二級毒品安非他命之概括犯
    意，自九十年三月間某日起至同年九月十五日止，連續在其位於台中縣大安鄉○
    ○村○○路四十號住處及台中縣市某地，連續施用第二級毒品安非他命多次，自
    非屬前揭刑罰豁免之列。
三、核被告甲○○所為，係犯毒品危害防制條例第十條第二項之施用第二級毒品罪。
    其施用毒品前後持有毒品之低度行為，為施用毒品之高度行為所吸收，不另論罪
    ，又其先後多次施用第二級毒品，時間密接、犯罪構成要件相同，顯係基於概括
    犯意反覆為之，為連續犯，應依刑法第五十六條規定，論以一罪，並加重其刑。
    公訴人雖僅就被告甲○○九十年四月二日往前回溯約三日以內之施用毒品犯行起
    訴，惟被告甲○○自九十年三月間某日起至同年九月十五日止，連續多次施用第
    二級毒品安非他命等情，業據其供明在卷，核與前開起訴部分有連續犯之裁判上
    一罪關係，為起訴效力所及，本院自應併予審理，附此敘明。又查被告甲○○前
    於民國八十四、八十五年間，曾因違反麻醉藥品管理條例案件，經本院分別判處
    有期徒刑九月及六月確定，甫於八十六年八月二十二日假釋縮刑期滿執行完畢，
    有台灣台中地方法院檢察署刑案資料查註紀錄表及台灣高等法院被告全國前案紀
    錄表各一份在卷可稽，其於刑之執行完畢後五年以內，再犯本件有期徒刑以上之
    罪，為累犯，應依刑法第四十七條規定加重其刑，並遞加之。爰審酌被告甲○○
    多次施用毒品不輟，無視於毒品對於自身健康之戕害及國家對於杜絕毒品犯罪之
    禁令，惡性非輕，惟考量施用毒品犯罪之人，亦屬「病態性犯人」，其現復進行
    長時間之強制戒治處遇，核與毒品犯罪科以刑罰之「特別預防」機制，尚無不同
    ，加以其犯罪之動機及目的在圖一己感官上之享受，犯罪手段及犯罪所生危害尚
    屬平和，犯罪後坦承犯行，態度良好等一切情狀，量處如主文所示之刑。
據上論斷，應依刑事訴訟法第二百九十九條第一項前段，毒品危害防制條例第十條第
二項、第二十條第三項前段，刑法第十一條前段、第五十六條、第四十七條，判決如
主文。
中      華      民      國    九十      年      十      月    二十六    日
                                台灣台中地方法院刑事第七庭
                                    法  官  林  宗  成
右正本證明與原本無異。
如不服本判決，應於送達後十日內向本院提出上訴狀 (須附繕本)，上訴於台灣高等
法院台中分院。
                                    書記官
中      華      民      國    九十      年      十      月    二十六    日
附錄論罪科刑法條
毒品危害防制條例第十條第二項：
施用第二級毒品者，處三年以下有期徒刑。


司法院資訊處製作；財團法人民間司法改革基金會備份。
